【裁判字號】    97,司,27
【裁判日期】    970227
【裁判案由】    選派檢查人
【裁判全文】
臺灣臺北地方法院民事裁定                97年度司字第27號
聲  請  人  甲○○○
代  理  人  黃教範律師
            鍾秉憲律師
相  對  人  亞健貿易股份有限公司
法定代理人  乙○○
上列聲請人聲請選派檢查人事件，本院裁定如下：
    主  文
選派高永浩會計師為亞健貿易股份有限公司檢查人，檢查亞健貿
易股份有限公司之業務帳目及財產情形。
聲請程序費用新臺幣1,000元由相對人負擔。
    理  由
一、按繼續1年以上，持有已發行股份總數3%以上之股東，得聲
    請法院選派檢查人，檢查公司業務帳目及財產情形，公司法
    第245條第1項定有明文。
二、本件聲請意旨略以：聲請人為亞健貿易股份有限公司之股東
    ，聲請人自民國85年5月15日起，即執有相對人增資前已發
    行股數股票總數100萬股中的49萬股，又相對人於96年1月18
    日起辦理增資登記，自100萬股增資發行股數至354萬7200股
    ，於本次增資登記中，聲請人持有相對人公司已發行股數75
    萬8128股，佔總發行股數354萬7200股之21.37%，聲請人確
    已符合公司法規定。惟聲請人等前曾於96年10月30日委請代
    理人向台北市商業處聲請查閱所得資料顯示，得知相對人之
    法定代理人即乙○○，身兼負責人並擔任主辦會計、複核、
    （會計）經理人等職務，有關公司之會計事務竟完全由董事
    長乙○○一人包辦，對於公司會計治理、相關報表透明度及
    監督審核等，不但與商業會計法規定不合，而且有會計帳目
    不清之疑義。其次，聲請人因身在日本，多年來對於相對人
    公司業務執行參與極為有限，只能由公司經營者所提供報表
    記載，了解公司營運狀況。又就民國95年會計年度而言，依
    相對人所提之資產負債表及試算表資料數據不同且差異甚大
    ，為明該公司之業務帳目及財產情形，以保障聲請人身為股
    東之權益，自有選任檢查人，檢查公司業務帳目及財產情形
    之必要；爰依公司法第245條第1項及非訟事件法第172條第1
    項之規定，向本院聲請選派檢查人，並提出本院所屬律衡民
    間公證人事務所公證書、非訟事件委任狀、股票、股東名簿
    、試算表、資產負債表、所得稅結算申報書等件影本為證。
三、經查，本件聲請人主張其為相對人繼續1年以上，持有已發
    行股份總數3%以上之股東之事實，業據其提出公司股東名冊
    為證在卷可稽，是本件聲請合於上開規定，應予准許。經本
    院依職權函請台北市會計師公會推薦適當之會計師供本院遴
    選為相對人檢查人，經該會推薦高永浩會計師（元展聯合會
    計師事務所，設臺北市○○○路○段205號3樓）輪辦本件檢
    查業務，本院審酌高永浩會計師係東吳大學會計系畢業、台
    大EMBA會計與管理決策組肄業，現職為元展聯合會計師事務
    所執業會計師，有台北市會計師公會北市會字第0970086號
    函附卷可稽，其對於公司業務、帳目及盈虧情況，應能本於
    專業知識予以檢查，當亦能適時維護、保障聲請人及其他股
    東之權益，爰依公司法第245條第1項之規定，選派會計師高
    永浩為檢查人，檢查相對人之業務帳目及財產情形。
四、依非訟事件法第175條第3項，裁定如主文。
中    華    民    國    97    年     2    月    27    日
                  民事民五庭    法  官  林妙黛
以上正本係照原本作成
如對本裁定抗告須於送達後10日內向本院提出抗告狀，並繳納抗
告費新臺幣1,000元
中    華    民    國    97    年     2    月    27    日
                                書記官  陳怡君


司法院資訊處製作；財團法人民間司法改革基金會備份。
